【裁判字號】    99,訴,1508
【裁判日期】    990630
【裁判案由】    毒品危害防制條例
【裁判全文】
臺灣臺中地方法院刑事判決              99年度訴字第1508號
公  訴  人  臺灣臺中地方法院檢察署檢察官
被      告  甲○○
上列被告因違反毒品危害防制條例案件，經檢察官提起公訴（99
年度毒偵字第1580、1666號），被告於準備程序中就被訴事實為
有罪之陳述，經受命法官聽取當事人之意見後，由本院合議庭裁
定由受命法官獨任以簡式審判程序審理，判決如下：
    主  文
甲○○施用第一級毒品，累犯，處有期徒刑柒月。
    事  實
一、甲○○前曾受下列罪刑宣告及刑之執行完畢情形，竟仍不知
    悔改：
（一）於民國95年間因詐欺案件，經本院以95年度簡字第163 號
      簡易判決判處有期徒刑4 月確定。
（二）於95年間因施用毒品案件，經本院以95年度訴字第3118號
      判決判處有期徒刑8 月，上訴後，經臺灣高等法院臺中分
      院以96年度上訴字第482 號判決撤銷原判決，改判處有期
      徒刑7 月確定。
（三）再因竊盜案件，經本院以95年度易字第2561號判決判處有
      期徒刑6 月確定。
（四）復於95年間因竊盜案件，經本院以95年度易字第3554號判
      決判處應執行有期徒刑10月（2 件竊盜犯行各判處有期徒
      刑7 月、4 月）確定。
（五）上揭罪刑嗣經臺灣高等法院臺中分院以96年度聲減字第60
      號裁定減刑後，就上揭（一）至（三）之部分定應執行刑
      為有期徒刑7 月又15日，及就上揭（四）之部分定應執行
      刑為有期徒刑5 月確定後，經接續執行，刑期自98年12月
      1 日起算，嗣於96年10月31日縮刑期滿執行完畢。
二、甲○○曾於93年間因施用毒品案件，經裁定送觀察、勒戒後
    ，認無繼續施用毒品之傾向，於93年6 月29日釋放出所，經
    臺灣臺中地方法院檢察署檢察官以93年度毒偵字第1853號為
    不起訴處分確定；又於95年間因施用毒品案件，經臺灣高等
    法院臺中分院以96年度上訴字第482 號判決判處有期徒刑7
    月確定（此部分構成累犯，如上述）；再於98年間因施用毒
    品案件，經同署檢察官以98年度毒偵字第2054號為緩起訴處
    分確定，緩起訴期間自98年10月15日至100 年10月14日止。
    詎其仍未戒絕施用毒品惡習，竟基於施用第一級毒品海洛因
    （下稱「海洛因」）之犯意，於99年3 月22日某時許，在其
    位於臺中縣豐原市○○街37巷47號住處，以將海洛因摻水置
    入注射針筒施打進入人體之方式，施用海洛因1 次，嗣於99
    年3 月25日其因受保護管束人身份，前往臺灣臺中地方法院
    檢察署觀護人處採尿送驗後，結果呈嗎啡陽性反應，因而偵
    悉上情。
三、案經臺灣臺中地方法院檢察署檢察官自動檢舉偵查起訴。
    理  由
一、按被告以外之人於審判外之言詞或書面陳述，除法律有規定
    者外，不得作為證據。前項規定，於法院以簡式審判程式或
    簡易判決處刑者，不適用之，刑事訴訟法第159 條定有明文
    。查本案被告甲○○違反毒品危害防制條例案件，經檢察官
    提起公訴，被告於準備程序中就被訴事實為有罪之陳述，經
    法官告知簡式審判程序之旨，並聽取公訴人、被告之意見後
    ，合議庭裁定由受命法官獨任進行簡式審判程序，且無刑事
    訴訟法第159 條第1 項規定之適用，合先敘明。
二、本院認定被告有罪之證據如下：
（一）被告於99年5 月12日偵查中及本院審理中之自白供述。
（二）被告之尿液檢驗結果呈嗎啡陽性反應，有臺灣臺中地方法
      院檢察署受保護管束人（被告）尿液檢體監管紀錄表、詮
      昕科技股份有限公司出具之濫用藥物尿液檢驗報告等資料
      各1 份附卷可稽，足認被告確有於上揭時地施用海洛因1
      次之犯行無訛。
（三）又查被告前因施用毒品案件，受上揭事實欄二所示毒品觀
      察勒戒及罪刑宣告情形，有臺灣高等法院被告前案紀錄表
      、臺灣臺中地方法院檢察署刑案資料查註紀錄表及全國施
      用毒品案件紀錄表各1 份在卷可按。依上開說明，被告係
      於第3 次以上犯毒品危害防制條例第10條之罪，依毒品危
      害防制條例第23條第2 項規定，應依法起訴。檢察官予以
      起訴，即無不合。
（四）綜上卷證調查結果，本案事證明確，被告犯行洵堪認定，
      應予依法論科。
三、核被告甲○○所為，係犯毒品危害防制條例第10條第1 項之
    施用第1 級毒品罪。被告施用前持有毒品海洛因之低度行為
    ，為其施用之高度行為所吸收，不另論罪。被告前曾受上揭
    事實欄一所載罪刑宣告及刑之執行完畢情形，有臺灣高等法
    院被告前案紀錄表1 份在卷可稽，其於徒刑執行完畢後，5
    年內故意再犯本件有期徒刑以上之罪，為累犯，應依刑法第
    47條第1 項規定加重其刑。爰審酌被告犯罪之目的、動機、
    手段、被告前有施用毒品前科及素行、被告之品行尚可、智
    識程度為國中畢業、生活狀況為已離婚，現跟父母及9 歲兒
    子同住，從事銑床工作，收入每月約新臺幣2 萬餘元，需扶
    養父母及兒子，及其犯罪後坦認犯行，犯後態度尚佳等一切
    情狀，量處如主文所示之刑，以示懲儆。
據上論斷，應依刑事訴訟法第273 條之1 第1 項、第299 條第1
項前段，毒品危害防制條例第10條第1 項，刑法第11條前段、第
47條第1 項，判決如主文。
本案經檢察官張容姍到庭執行職務。
中    華    民    國    99    年    6     月    30    日
                  刑事第十八庭   法  官  胡芷瑜
以上正本證明與原本無異。
如不服本判決應於收受送達後10日內向本院提出上訴書狀，並應
敘述具體理由；其未敘述上訴理由者，應於上訴期間屆滿後20日
內向本院補提理由書（均須按他造當事人之人數附繕本）「切勿
逕送上級法院」。
                                 書記官  沈慧玲
中    華    民    國    99    年    6     月    30    日
附錄論罪科刑法條
毒品危害防制條例第10條
施用第一級毒品者，處6月以上5年以下有期徒刑。
施用第二級毒品者，處3年以下有期徒刑。

司法院資訊處製作；財團法人民間司法改革基金會備份。
